# 由于不具有控制权，导致成本法变权益法核算的问题

提问人：chenyiwei 时间：2010-03-29 20:59:26
母公司层面，无论对该公司是采用成本法还是权益法核算，该项长期股权投资始终是存在的。 合并报表层面，期初将该公司作为子公司纳入合并范围，在合并报表上直接体现该公司的各项资产和负债，长期投资是被抵销的；到期末因为不再纳入合并范围，所以合并报表层面出现以权益法核算的长期股权投资。

回答人：chenyiwei
母公司层面，无论对该公司是采用成本法还是权益法核算，该项长期股权投资始终是存在的。 合并报表层面，期初将该公司作为子公司纳入合并范围，在合并报表上直接体现该公司的各项资产和负债，长期投资是被抵销的；到期末因为不再纳入合并范围，所以合并报表层面出现以权益法核算的长期股权投资。

回答人：chenyiwei
回复 藤椅 海布里的天空 的帖子个人理解应当对丧失控制权后剩余的股权按权益法进行追溯调整，视同这部分股权在以前年度即采用权益法核算。

回答人：chenyiwei
回复 报纸 水乡江南 的帖子从你提供的数字看，涉及金额仅为 100 万，很可能是达不到重要性水平的，因此简化处理了。